【裁判字號】    99,上易,402
【裁判日期】    990707
【裁判案由】    竊盜
【裁判全文】
臺灣高等法院高雄分院刑事判決         99年度上易字第402號
上  訴  人  臺灣高雄地方法院檢察署檢察官
上  訴  人
即  被  告  甲○○
上列上訴人因被告竊盜案件，不服臺灣高雄地方法院98年度訴字
第1409號中華民國98年12月8 日第一審判決（起訴案號：臺灣高
雄地方法院檢察署97年度偵字第24336 、29830 號），提起上訴
，本院判決如下：
     主  文
上訴駁回。
     事  實
一、甲○○前於民國89年間因竊盜案件，經臺灣屏東地方法院以
    90年度易字第14號判決判處有期徒刑1 年，緩刑3 年確定；
    又於90年間因竊盜案件，經本院以92年度上易字第891 號判
    處有期徒刑1 年4 月確定。嗣上開緩刑宣告經撤銷後，2 罪
    經定應執行刑有期徒刑2 年2 月確定，於94年8 月24日縮短
    刑期假釋出監，於95年1 月15日保護管束期滿未經撤銷假釋
    視為執行完畢。
二、甲○○意圖為自己不法所有，基於竊盜之犯意，於附表各編
    號所示時、地，以不詳之方法，竊取附表所示之車輛得手，
    並將各該車輛，以每部新臺幣（下同）3,000 至4,000 元不
    等之代價，分2 批（第1 次5 部，第2 次3 部）分別出售予
    於高雄市○○區○○街55號經營「車武館企業社」之郭杰一
    。嗣於97年8 月21日上午10時50分許起，為警陸續在「車武
    館企業社」、址設高雄縣仁武鄉○○路379 號之「綠化環保
    工程股份有限公司」，及高雄縣鳳山市○○路近建國路停車
    場內，扣得附表各編號所示之各該車輛，始悉上情。
三、案經高雄港務警察局移請臺灣高雄地方法院檢察署檢察官偵
    查起訴。
     理  由
壹、證據能力方面：
    按傳聞法則之重要理論依據，在於傳聞證據未經當事人之反
    對詰問予以核實，乃予排斥，惟若當事人已放棄對原供述人
    之反對詰問權，於法院審判時表明同意該等傳聞證據可作為
    證據，基於證據資料愈豐富，愈有助於真實發現之理念，並
    貫徹刑事訴訟法修法加重當事人進行主義之精神，確認當事
    人對於證據能力有處分權之制度，傳聞證據經當事人同意作
    為證據，法院認為適當者，亦得為證據。本件檢察官、上訴
    人即被告（下稱被告）甲○○於本院準備程序時已表示對於
    全案卷證所存證據均同意有證據能力（見本院卷第43至44頁
    ），本院復斟酌該等證據並非非法取得，亦無證明力明顯過
    低之情形，以之作為證據，應屬適當，是依刑事訴訟法第15
    9 條之5 第1 項規定，應認該等證據均得採為證據。
貳、實體方面：
一、訊據被告甲○○矢口否認有何竊盜犯行，辯稱：我是受僱於
    林哲宏，而附表編號1 至3 所示的汽車，是林哲宏要我開到
    「車武館企業社」的權利車，而附表編號4 至8 所示的汽車
    ，並不是我開去「車武館企業社」的等語。經查：
  (一)附表各編號所示之車輛，係附表所示各被害人於附表所示時
    、地所失竊之情，業經證人即被害人丙○○、乙○○、辛○
    ○、庚○○、林翠敏、己○○、丁○○、戊○○等人分別於
    警詢陳述甚明（依次見警二卷第51至52頁、第56頁、第60至
    61頁、第65至66頁、第70至71頁、第75至76頁、第17至18頁
    、第85至86頁），並有各該贓物認領保管單、車輛（協）尋
    獲電腦輸入單、搜索扣押筆錄暨扣押物品目錄表在卷可資佐
    證，是此部分之事實，足堪認定。
  (二)雖被告否認前開8 部車輛係其所偷竊，然據證人即「車武館
    企業社」負責人郭杰一於警詢、偵查及原審證稱：我是「車
    武館企業社」的負責人，我分2 批向綽號「阿春」的甲○○
    收購附表所示的8 輛贓車，車子的排氣量為2,000c.c. 以上
    的車子以4,000 元收購，2,000c.c. 以下的以3,000 元收購
    ，甲○○第1 批先開5 部車停放在我車廠旁邊的巷子，隔1
    、2 天即97年8 月21日再開3 部車過來，8 部車上都有車鑰
    匙，我再將車子開進車廠內，卸下車輛的原始車牌，有時會
    把車輛的引擎號碼磨掉，以防警察查緝，改裝完成後，我就
    利用友人「林震文」名義將車子賣給址設高雄縣仁武鄉○○
    路379 號「綠化環境資源回收廠」，2,000c.c. 以上的贓車
    賣7,000 元，2,000 cc以下賣6,000 元。上開8 部車是「阿
    春」偷來賣我的等語（見警卷第1 至2 頁、第4 至5 頁、第
    6 至9 頁；97年度偵字第24336 號卷，下稱24336 號偵卷，
    第12至13頁、第32至33頁；原審卷第60至69頁），已明確證
    述前開8 部車輛，係被告偷竊後出售予伊之情。又證人林哲
    宏於警詢陳稱：我曾經幾次要甲○○幫我開車去修理、開車
    供客人試車，依他幫忙時間長短給予500 元至1,000 元不等
    的報酬，我沒有長期雇用甲○○，平日聯絡都是撥打他門號
    0000000000、0000000000行動電話，郭杰一因汽車竊盜案遭
    逮捕後我有與甲○○聯絡，問他郭杰一的案件跟他有無關係
    ，晚上8 時許，甲○○打電話約我在外面見面，甲○○告訴
    我，他有偷幾輛報廢車賣給郭杰一等語（見警二卷第24至26
    頁），核與證人郭杰一前揭所述，有向被告購買失竊之贓車
    之情相合。再被告於警詢自陳：我跟林哲宏在97年8 月初至
    8 月中旬，分別在高雄縣鳥松鄉、高雄市○○區○○路接近
    高速公路涵洞附近、高雄榮總旁國道十號橋下附近，偷了裕
    隆牌灰色轎車、鈴木紅色吉普車及福特牌銀色轎車3 輛車（
    即附表編號1 至3 所示之車輛），把車開到車武館汽車保養
    廠交給郭杰一等語（見警二卷第16頁反面至第17頁正面），
    亦自陳其確有偷竊車輛出售予郭杰一之情事。本院審酌上揭
    各情，復參酌被告於原審供陳：我側面知道林哲宏與郭杰一
    可能有糾紛等語（見審訴卷第32頁），顯然證人郭杰一並無
    迴護林哲宏而故為不利被告之陳述之可能乙節，足認證人郭
    杰一上揭所述，應係真實，而可採信。
  (三)至被告雖又辯稱：查詢伊所持用之門號0000000000號行動電
    話通聯，即可知伊並無偷竊附表各編號所示之車輛之行為等
    語。然經本院向亞太電信股份有限公司查詢結果，因該行動
    電話通聯時間已逾6 個月，故業經亞太電信股份有限公司刪
    除該部分之資料而無法查詢，有本院公務電話查詢紀錄表在
    卷（見本院卷第66頁），而此部分之事實，既已無從調查，
    自難據之而為事實認定之依據，附此敘明。
  (四)綜上，被告上揭所辯，應係事後圖卸之詞，並無可採。事證
    明確，其竊盜犯行足堪認定。
二、核被告甲○○所為，均係犯刑法第320 條第1 項之竊盜罪。
    被告所犯8 次竊盜犯行，犯意各別，行為互殊，應予分論併
    罰。又被告前於89年間因竊盜案件，經臺灣屏東地方法院以
    90年度易字第14號判決判處有期徒刑1 年，緩刑3 年確定；
    又於90年間因竊盜案件，經本院以92年度上易字第891 號判
    處有期徒刑1 年4 月確定。嗣上開緩刑宣告經撤銷後，2 罪
    經定應執行刑有期徒刑2 年2 月確定，於94年8 月24日縮短
    刑期假釋出監，於95年1 月15日保護管束期滿未經撤銷假釋
    視為執行完畢之情，有臺灣高等法院被告前案紀錄表在卷可
    按。被告於受有期徒刑執行完畢後，5 年內故意再犯有期徒
    刑以上之本件8 罪，均為累犯，各應依法加重其刑。另公訴
    意旨雖認被告甲○○係與林哲宏共犯附表各編號所示之竊盜
    犯行，惟附表所示8 部車輛，係被告偷竊後出售予郭杰一之
    情，業經認明如上；參以證人郭杰一於原審復證述：林哲宏
    是我的客戶，林哲宏來修車時，我在旁邊聽到甲○○在車廠
    向林哲宏兜售音響，我因為這樣才認識甲○○，我不清楚為
    何甲○○知道林哲宏在我的車廠，是林哲宏先到車廠，過了
    1 小時後，甲○○才到。甲○○第2 次到車廠也是跟林哲宏
    講音響的事情，有稍微聊到報廢車的事情，聊到報廢車多少
    錢，但是沒有聊到幾臺，林哲宏是聽得到，但沒有無參與討
    論。甲○○是第3 次到車廠時才講到有幾臺報廢車要賣我，
    那一天甲○○跟他朋友過來車廠找我，林哲宏不在場，甲○
    ○從未說過附表這些車，是他幫林哲宏開過來給我，甲○○
    在跟我討論賣車的事情時，從未提及林哲宏，我也沒有跟林
    哲宏告知過甲○○有開車賣給我等語（見原審卷第60至69頁
    ），亦明確陳述證人林哲宏並不知被告有出售車輛予伊之事
    ，是尚難憑據被告片面所述，即遽認林哲宏有與被告共犯附
    表各編號所示之竊盜犯行，亦此敘明。
三、原審認被告罪證明確，因而適用刑法第320 條第1 項、第47
    條第1 項、第41條第1 項前段、第51條第5 款、刑法施行法
    第1 條之1 等規定，並審酌被告前有多次竊盜前科，素行不
    良，不知悔悟，仍不思以正當方式獲取財物，竟貪圖私欲，
    多次竊取他人財物，犯後復否認犯行，顯未見悔意等一切情
    狀，就被告所犯8 罪，分別量處有期徒刑4 月，並定應執行
    刑為有期徒刑2 年；復斟酌被告之職業及經濟能力，而就各
    罪之宣告刑及執行刑，均諭知以1,000 元折算1 日之易科罰
    金折算標準。經核原判決認事用法，均無不合，量刑亦屬允
    當，被告上訴意旨否認犯罪；檢察官上訴意旨以原審量刑過
    輕，不足生警惕之效，指摘原判決不當，均為無理由，均應
    予以駁回。
、同案被告郭杰一業經原審判處罪刑確定；同案被告林哲宏現
    由原審通緝中，爰均不予論列。
據上論結，應依刑事訴訟法第368條，判決如主文。
本案經檢察官呂建昌到庭執行職務。
中    華    民    國    99    年    7     月    7     日
                  刑事第十一庭  審判長法  官 翁慶珍
                                      法  官 黃仁松
                                      法  官 徐美麗
以上正本證明與原本無異。
不得上訴。
中    華    民    國    99    年    7     月    7     日
                                      書記官 賴梅琴
附錄本判決論罪科刑法條：
《刑法第320條》
意圖為自己或第三人不法之所有，而竊取他人之動產者，為竊盜
罪，處 5 年以下有期徒刑、拘役或 5 百元以下罰金。
意圖為自己或第三人不法之利益，而竊佔他人之不動產者，依前
項之規定處斷。
前二項之未遂犯罰之。

司法院資訊處製作；財團法人民間司法改革基金會備份。
